【裁判字號】    96,簡,4426
【裁判日期】    970212
【裁判案由】    傷害
【裁判全文】
臺灣臺南地方法院刑事判決              96年度簡字第4426號
聲  請  人  臺灣臺南地方法院檢察署檢察官
被      告  乙○○
被      告  丙○○
被      告  甲○○
上列被告等因傷害案件，經檢察官聲請以簡易判決處刑（96年度
偵字第14612號），本院判決如下：
    主  文
乙○○共同傷害人之身體，累犯，處拘役參拾日，如易科罰金，
以新臺幣壹仟元折算壹日。
丙○○傷害人之身體，處拘役貳拾日，如易科罰金，以新臺幣壹
仟元折算壹日。
甲○○共同傷害人之身體，處拘役貳拾日，如易科罰金，以新臺
幣壹仟元折算壹日。
    事  實
一、本件犯罪事實及證據，除犯罪事實欄一第12行「上開4人各
    基於傷害之犯意」，應更正為「丙○○基於傷害之故意，乙○○、甲○○與姓名年籍不詳之成年人，基於傷害之故意，
    以共同之犯意聯絡欲傷害丙○○，甲○○與姓名年籍不詳之
    成年人於乙○○傷害行為進行中，加入參與傷害行為之分擔
    」外，其餘均引用檢察官聲請簡易判決處刑書之記載（如附
    件）。
二、被告乙○○前因妨害婚姻案件，經本院於96年4月9日以96年
    度簡字第552號判處有期徒刑4月確定，且經本院於96年7月
    31日以96年度聲減字第1801號裁定減為有期徒刑2月確定，
    並於96年8月13日易科罰金執行完畢，此有台灣高等法院被
    告前案紀錄表一份在卷可稽，其於有期徒刑執行完畢後五年
    內，故意再犯本案有期徒刑以上之罪，為累犯，應依刑法第
    47條第1項前段加重其刑。被告乙○○、甲○○與姓名年籍
    不詳之成年人間，就傷害犯行有犯意聯絡及行為分擔，應論
    以共同正犯。爰審酌被告乙○○、丙○○、甲○○等三人僅
    因細故發生爭執，不思理性溝通，即率爾動手互毆，造成丙○○頭部創傷、左下眼瞼出血、有手腕及頸部鈍挫傷等傷害
    ，甲○○左手腕扭傷之傷害，兼衡其三人等犯罪後均否認犯
    行等一切情狀，分別量處如主文所示之刑，並諭知如易科罰
    金之折算標準。
三、依刑事訴訟法第449條第1項前段、第454條第2項，刑法第28
    條、第277條第1項、第41條第1項前段、第47條第1項，刑法
    施行法第1條之1，逕以簡易判決處刑如主文。
四、如不服本件判決，得自收受送達之日起10日內，向本院提起
    上訴狀，上訴於本院管轄之第二審地方法院合議庭。
中    華    民    國    97    年    2    月    12   日
                  刑事第二庭    法  官  洪士傑
以上正本證明與原本無異。
如不服本判決應於收受送達後10日內向本院提出上訴書狀（應附
繕本）。
                                書記官  王政煌
中    華    民    國    97    年    2     月    13    日
附錄法條
中華民國刑法第277條
(普通傷害罪)
傷害人之身體或健康者，處 3 年以下有期徒刑、拘役或 1 千元
以下罰金。
犯前項之罪因而致人於死者，處無期徒刑或 7 年以上有期徒刑；
致重傷者，處 3 年以上 10 年以下有期徒刑。


司法院資訊處製作；財團法人民間司法改革基金會備份。
